【裁判字號】    90,上易,951
【裁判日期】    900425
【裁判案由】    竊盜
【裁判全文】
臺灣高等法院刑事判決                              九十年度上易字第九五一號
    上 訴 人即
    被      告  丁○○
右上訴人因竊盜案件，不服臺灣宜蘭地方法院八十九年度易字第二七九號，中華民國
九十年一月十一日第一審判決（起訴案號：臺灣宜蘭地方法院檢察署八十九年度偵字
第一三七二號）提起上訴，本院判決如左：
    主  文
原判決撤銷。
丁○○連續竊盜，累犯，處有期徒刑伍月，如易科罰金以參佰元折算壹日。
扣案之Ｌ型尺壹把沒收。
    事  實
一、丁○○曾於民國八十七年間，因麻醉藥品管理案，經台灣士林地方法院判處有期
    徒刑三月，如易科罰金以參佰元折算壹日，於八十七年二月二十六日執行完畢。
    猶不知悔改，基於意圖為自己不法所有之概括犯意，先於八十九年二月十八日上
    午五時許，在宜蘭縣宜蘭市○○路農民超市旁，以其所有之Ｌ型尺打開丙○○所
    有車號Ａ３—四六七號營業大客車之車門，入內竊得丙○○所有之車裝無線電機
    （廠牌：KEN WOOD、型號00000000號）一部。又於同年五月十六日晚上九時三十
    分許，在宜蘭縣羅東鎮○○路旁，再度以其所有之Ｌ型尺開啟甲○○所有車號Ｃ
    Ｃ—一八二號營業大客車車門，入內竊得甲○○所有之車裝用電視機、ＶＣＤ放
    影機、ＣＤ置片夾、無線電機、無線電天線及遙控器各一台等物。嗣於同年五月
    十七日上午四時三十分許，在宜蘭縣頭城鎮○○路路檢點，為警查獲持有上揭物
    品，而發覺上情。
二、案經宜蘭縣警察局礁溪分局報請臺灣宜蘭地方法院檢察署檢察官偵查起訴。
    理  由
一、訊據被告固坦承以其所有之Ｌ型尺開啟營業大客車車門而竊取甲○○所有置於車
    內之財物，惟矢口否認有竊取丙○○之無線電機，辯稱該台無線電機本屬伊所有
    云云。經查：右揭事實，業據被害人即證人甲○○、丙○○於警訊及原審就失竊
    情節指訴綦詳，並有贓物認領保管單二紙存卷足參。證人丙○○更於原審證稱：
    「‧‧‧今年五月十七日警察有通知我認領無線電機，當時我的機子顯示板是有
    損壞，型號廠牌都一樣，我以這些特徵來認領」、「‧‧‧我可以確定那台無線
    電機是我的，因為顯示面板有損壞，無法顯示頻率跑道」（原審卷第二六頁），
    足見被害人經警通知領回失物，亦有認領憑據，並非憑空冒認。被告雖辯稱被害
    人丙○○所領回之無線電機係其所有，然始終未能提出任何証據以佐其說，自難
    憑採。參以，被告於警訊及偵查中均稱查獲之無線電機等財物均係伊於路旁拾獲
    （偵卷第四頁、第二一頁），尤徵其嗣於審理中改稱該無線電機為其所有云云，
    純屬飾卸之詞，不足採信。而証人即查獲警員乙○○証稱：「我們查獲的東西，
    都是很乾淨，沒有滴到雨水或是有雜草等：：」（見原審卷第八五頁）復証被告
    所辯拾獲乙節亦屬避就之詞，不足採信。此外並有Ｌ型尺壹把扣案可佐。罪証明
    確，被告竊盜犯行，堪以認定。
二、核被告所為，係犯刑法第三百二十條第一項之竊盜罪。被告連續二次竊盜行為，
    時間緊接，所犯構成要件相同，顯係基於概括犯意為之，為連續犯，應依法加重
    其刑。又被告曾於八十七年間，因麻醉藥品管理案，經台灣士林地方法院判處有
    期徒刑三月，如易科罰金以參佰元折算壹日，於八十七年二月二十六日執行完畢
    ，有台灣高等法院檢察署刑案紀錄簡覆表在卷可按。其於五年內再犯有期徒刑以
    上之本罪，為累犯，應予遞加其刑。原審予以論罪科刑，固非無見，惟其漏未說
    明被告為累犯，且未認定被告係以Ｌ型尺行竊，亦未諭知沒收，容有未洽。被告
    上訴否認竊取丙○○之無線電機，雖無理由，惟原判決既有可議，應由本院予以
    撤銷改判。爰審酌被告犯罪之動機、目的、手段、對被害人所造成之損害、所得
    財物之價值及犯罪後態度等一切情狀，量處如主文所示之刑。又被告所犯竊盜罪
    ，為最重本刑五年以下有期徒刑之罪，其犯罪後，刑法第四十一條已於九十年一
    月十日修正公布，同年月十二日生效，其第一項前段規定「犯最重本刑為五年以
    下有期徒刑以下之刑之罪，而受六個月以下有期徒刑或拘役之宣告，因身體、教
    育、職業、家庭之關係或其他正當事由，執行顯有困難者，得以一元以上三元以
    下折算一日，易科罰金。」較之修正前規定「犯最重本刑為三年以下有期徒刑以
    下之刑之罪，而受六月以下有期徒刑或拘役之宣告，因身體、教育、職業或家庭
    之關係，執行顯有困難者，得以一元以上三元以下折算一日，易科罰金。」，自
    以新法較有利於被告。依刑法第二條第一項規定，自應適用新法，諭知易科罰金
    之折算標準，併此敘明。
三、扣案之Ｌ型尺乃被告所有供行竊所用之物，業據被告陳明在卷（見本院審判筆錄
    ），應予沒收。至其餘扣案如卷附扣押物品清單所示之各型工具，被告堅詞否認
    為其犯罪所用，且無證據足認被告確有利用以為犯罪之工具，故不另為沒收之宣
    告。
據上論斷，應依刑事訴訟法第三百六十九條第一項前段、第三百六十四條、第二百九
十九條第一項前段、刑法第五十六條、第三百二十條第一項、第四十七條、第四十一
條、第三十八條第一項第二款、罰金罰鍰提高標準條例第一條前段，判決如主文。
本案經檢察官費玲玲到庭執行職務。
中      華      民      國    九十      年      四      月    二十五    日
                                臺灣高等法院刑事第十三庭
                                    審判長法  官  蔡    燉
                                          法  官  李  春  地
                                          法  官  盧  彥  如
右正本證明與原本無異。
不得上訴。
                                          書記官  何  閣  梅
中      華      民      國    九十      年      四      月    二十五    日
附錄：本案論罪科刑法條全文
刑法第三百二十條第一項
意圖為自己或第三人不法之所有，而竊取他人之動產者，為竊盜罪，處五年以下有期
徒刑、拘役或五百元以下罰金。


司法院資訊處製作；財團法人民間司法改革基金會備份。
